---
title: "Historical Homicide"
author: "Daniel Frandsen"
date: "7/2/2020"
output: html_document
---
# indlæsning af pakke 
I det her projekt bruger vi tidyverse bla bla bla 
```{r}
library(tidyverse)
```

# Import af data 
skal hente csv fil ind så vi kan arbejde med den i r
```{r}
homicide <- read_csv("data/homicide-rates-across-western-europe.csv")
```

Read csv kommer fra read r som er en del af tidyverse universet
Efter at have kørt den ovenstående kommando er data indlæst dog beskeden R giver fortæller hvilken datatype den har genkendt kollonerne som. Altså om det er tekst eller tal. col_character  er karaktertegn og col_double er tal 

# Datavisualisering 
```{r}
homicide %>% 
  filter(Entity=="England") %>% 
  ggplot(aes(x = Year, y = `Homicide rate in Europe over long-term (per 100,000) (homicides per 100,000 people)`)) +
  geom_col() +
      labs(x = "year",
      y = "homicide rate per 100,000 population",
      title = "Development in historical homicide, England")
```

```{r}
homicide %>% 
  filter(Entity=="Italy") %>% 
  ggplot(aes(x = Year, y = `Homicide rate in Europe over long-term (per 100,000) (homicides per 100,000 people)`)) +
  geom_col() +
      labs(x = "year",
      y = "homicide rate per 100,000 population",
      title = "Development in historical homicide, Italy")
```

```{r}
homicide %>% 
  filter(Entity=="Scandinavia") %>% 
  ggplot(aes(x = Year, y = `Homicide rate in Europe over long-term (per 100,000) (homicides per 100,000 people)`)) +
  geom_col() +
      labs(x = "year",
      y = "homicide rate per 100,000 population",
      title = "Development in historical homicide, Scandinavia")
```

```{r}
homicide %>% 
  filter(Entity=="Germany and Switzerland") %>% 
  ggplot(aes(x = Year, y = `Homicide rate in Europe over long-term (per 100,000) (homicides per 100,000 people)`)) +
  geom_col() +
      labs(x = "year",
      y = "homicide rate per 100,000 population",
      title = "Development in historical homicide, Germany and Switzerland")
```

```{r}
homicide %>% 
  filter(Entity=="Netherlands and Belgium") %>% 
  ggplot(aes(x = Year, y = `Homicide rate in Europe over long-term (per 100,000) (homicides per 100,000 people)`)) +
  geom_col() +
      labs(x = "year",
      y = "homicide rate per 100,000 population",
      title = "Development in historical homicide, Netherlands and Belgium")
```


```{r}
homicide %>% 
  #mutate(Year= as.character(Year)) %>% 
  #filter(Entity=="England") %>% 
  ggplot(aes(x = Year, y = `Homicide rate in Europe over long-term (per 100,000) (homicides per 100,000 people)`)) +
  facet_wrap(~Entity,ncol=3)+
  geom_col() +
      labs(x = "year",
      y = "homicide rate per 100,000 population",
      title = "Development in historical homicide, All countries")
```
Vi visualiserer ggplot 2 som er en del af tidyverse universet 
Forklar hvad man gør i koderne 
geom_col fortæller ggplot 2, at den skal lave søjlediagrammer 
